【裁判字號】    97,竹簡,158
【裁判日期】    970229
【裁判案由】    給付票款
【裁判全文】
臺灣新竹地方法院民事簡易判決         97年度竹簡字第158號
原      告  慶豐商業銀行股份有限公司
法定代理人  丁○○
訴訟代理人  丙○○
被      告  旭鴻電子有限公司
法定代理人  乙○○
訴訟代理人  甲○○
上列當事人間請求給付票款事件，本院於民國九十七年二月十八
日辯論終結，判決如下：
    主  文
被告應給付原告新台幣壹佰玖拾壹萬零貳拾元，及其中新台幣玖
拾伍萬零壹拾元自民國九十六年九月六日起，又其中新台幣玖拾
陸萬零壹拾元自民國九十六年十月六日起，各至清償日止，均按
年息百分之六計算之利息。
訴訟費用由被告負擔。
本判決第一項得假執行。
    事實及理由
一、原告起訴主張：
（一）原告持有被告簽發如附表所示支票二紙，詎屆期提示均未
      獲兌現，爰依票據之法律關係，請求被告給付新台幣（下
      同）一百九十一萬零二十元，及其中九十五萬零十元自九
      十六年九月六日起，又其中九十六萬零十元自九十六年十
      月六日起，各至清償日止，均按年息百分之六計算之利息
      。
二、被告之陳述：
    對原告之請求無意見。
三、法院之判斷：
（一）原告主張之前揭事實，業據提出附表所示支票及退票理由
      單影本各二份為證，復為被告所不爭執，自堪信屬實。
（二）按在票據上簽名者，依票上所載文義負責；發票人應照支
      票文義擔保支票之支付；又執票人向支票債務人行使追索
      權時，得請求自為付款提示日起之利息，如無約定利率者
      ，依年利六釐計算，票據法第五條第一項、第一百二十六
      條、第一百三十三條分別定有明文。被告既為系爭附表二
      紙支票之發票人，自應依支票上所載文義負責。從而，原
      告依票據之法律關係，請求被告給付系爭附表二紙支票票
      款共一百九十一萬零二十元，及上開得請求依年利六釐計
      算之範圍內，各如附表二紙支票所示自提示翌日起至清償
      日止，均按年息百分之六計算之利息，自洵屬有據，應予
      准許。
四、本件係依民事訴訟法第四百二十七條第二項適用簡易訴訟程
    序所為被告敗訴之判決，應依同法第三百八十九條第一項第
    三款規定，依職權宣告假執行。
五、據上論結：本件原告之訴為有理由，依民事訴訟法第四百三
    十六條第二項、第七十八條、第三百八十九條第一項第三款
    ，判決如主文。
中    華    民    國  九十七  年    二  月  二十九  日
                              臺灣新竹地方法院新竹簡易庭
                                  法  官  汪銘欽
以上正本係照原本作成。
如對本判決上訴，須於判決送達後二十日內向本院提出上訴狀。
中    華    民    國  九十七  年    二  月  二十九  日
                                  書記官  林淑瑜
┌──────────────────────────────────────────────────────┐
│附表：                                                                                                      │
├─┬─────────┬─────────┬─────┬─────┬────────┬────────┬──┤
│編│  發    票    人  │  付    款    人  │發  票  日│提  示  日│ 票  面  金  額 │ 支  票  號  碼 │備註│
│號│                  │                  │          │          │   （新台幣）   │                │    │
├─┼─────────┼─────────┼─────┼─────┼────────┼────────┼──┤
│１│旭鴻電子有限公司  │新竹國際商業銀行科│96年9月5日│96年9月5日│九十五萬零十元  │AA0000000       │    │
│  │                  │學園區分行        │          │          │                │                │    │
├─┼─────────┼─────────┼─────┼─────┼────────┼────────┼──┤
│２│旭鴻電子有限公司  │新竹國際商業銀行科│96年10月5 │96年10月5 │九十六萬零十元  │AA0000000       │    │
│  │                  │學園區分行        │日        │日        │                │                │    │
└─┴─────────┴─────────┴─────┴─────┴────────┴────────┴──┘


司法院資訊處製作；財團法人民間司法改革基金會備份。
